# 求助陈版主，关联交易的问题。

提问人：liuweisheng 时间：2019-10-09 15:45:32
刘某持股比例 100%A 公司，同时在 B 公司担任法人（在 B 公司无持股），A/B公司的采购交易是否属于 A 公司的关联交易？谢谢老师解惑。

回答人：chenyiwei
刘某持股比例 100%A 公司，相应地对 A 公司具有控制权。
在 B 公司担任法人（在 B 公司无持股），一般理解应属于董事或高管（关键管理人员），因此对 B公司具有重大影响。
相应地，A 与B 之间构成关联方关系。A 与 B之间的交易属于关联交易。